臺灣花蓮地方法院刑事判決　　　　　　　 94年度訴字第215號
公　訴　人　臺灣花蓮地方法院檢察署檢察官
被　　　告　乙○○
選任辯護人　簡燦賢律師
上列被告因違反毒品危害防制條例案件，經檢察官提起公訴（九
十四年度偵字第一五二四號），本院判決如下：
    主  文
乙○○無罪。
    理  由
一、公訴意旨略以：被告乙○○與丙○○（所涉罪嫌另案於本院
    審理）基於共同犯意之聯絡，自民國九十四年一月中旬起，
    在花蓮縣吉安鄉○○○街四七號等處，意圖販賣而持有第二
    級毒品ＭＤＭＡ（即俗稱搖頭丸，以下簡稱搖頭丸）。嗣經
    警方持搜索票於九十四年五月十日，在乙○○所租用花蓮第
    二信用合作社田蒲分社之保險箱中，查獲疑似搖頭丸八十瓶
    。因認被告涉犯毒品危害防制條例第五條第二項意圖販賣而
    持有第二級毒品罪嫌云云。
二、按犯罪事實應依證據認定之，無證據不得認定犯罪事實；又
    不能證明被告犯罪者，應諭知無罪之判決，刑事訴訟法第一
    百五十四條第二項、第三百零一條第一項分別定有明文。次
    按認定不利於被告之事實，須依積極證據，苟積極證據不足
    為不利於被告之認定時，即應為有利於被告之認定，更不必
    有何有利之證據；其次，認定犯罪事實所憑之證據，雖不以
    直接證據為限，間接證據亦包括在內，然而無論直接證據或
    間接證據，其為訴訟上之證明，須於通常一般之人均不致有
    所懷疑，而得確信其為真實之程度者，始得據為有罪之認定
    ，倘其證明尚未達到此一程度，而有合理之懷疑存在而無從
    使事實審法院得有罪之確信時，即應由法院為諭知被告無罪
    之判決，最高法院三十年上字第八一六號及七十六年台上字
    第四九八六號判例意旨可資參照。
三、公訴人認被告涉有前開罪嫌，無非係以證人丙○○於警詢中
    之證述、被告於警詢及偵查中之供述、台北市政府警察局刑
    事警察大隊搜索扣押筆錄、台灣花蓮地方法院檢察署九四甲
    ○東仁聲監字第００００一五號通訊監察書、通訊監察譯文
    各一份及扣案之疑似搖頭丸八十瓶為其主要論據。訊據被告
    堅決否認有何意圖販賣而持有第二級毒品犯行，辯稱：扣案
    之「搖頭丸」是伊和男友丙○○要自己施用的，但伊從沒想
    過要販賣等語。經查：
（一）被告於九十三年一月間某日，向位於花蓮縣吉安鄉○○路
      ○段七十九號之花蓮第二信用合作社田蒲分社租用一個保
      險箱，並放置「搖頭丸」一百二十瓶，又該「搖頭丸」為
      證人丙○○所購買，購買時對方告知係強力搖頭丸，被告
      試用過，認係類似興奮劑之物品，嗣後被告陸續自上開保
      險箱中拿出四十瓶使用，其後經警於九十四年五月十日，
      在上開保險箱中，扣得疑似搖頭丸八十瓶等情，為被告於
      警詢、偵訊及本院審理中所是認，並據證人丙○○於警詢
      中證述明白，且有台北市政府警察局刑事警察大隊搜索扣
      押筆錄一份及疑似搖頭丸八十瓶扣案可查，堪信其為真實
      。然證人丙○○於警詢中亦證稱：扣案之「搖頭丸」均係
      供其與被告施用，並非用以販賣等語，是上開證據僅能證
      明被告持有疑似搖頭丸之物品，並不足以認定被告持有扣
      案疑似搖頭丸之物品係有販賣之意圖。
（二）被告曾於九十四年一月十七日下午四時二十八分以其所使
      用之0000000000號行動電話與其男友丙○○所
      使用之0000000000號行動電話通話，由通話內
      容觀之，丙○○稱：「妳有沒有問他狐狸在哪裡？」，被
      告稱：「在阿德那。」，丙○○稱：「他有說要拿來嗎？
      」，被告稱：「我有跟他說晚上我回去會打電話叫他拿過
      來。」，丙○○稱：「他會先拿嗎？」，被告稱：「我跟
      他說先拿一百二十過來。」，丙○○稱：「阿弟仔說那個
      不好賣耶。」，被告稱：「本來就是啊！」等語，另於同
      年一月十八日上午十一時四十七分，被告亦以前開行動電
      話與丙○○通話，談論以半年一千三百九十二元租用保險
      箱事宜，另於翌日（即一月十九日）丙○○即以上開行動
      電話告知被告應將全部「搖頭丸」放進保險箱等語，有台
      灣花蓮地方法院檢察署九四甲○東仁聲監字第００００一
      五號通訊監察書及通訊監察譯文各一份在卷可佐，被告於
      警詢中亦供陳：上開通話中「狐狸」係指「搖頭丸」；「
      拿一百二十過來」係指被告要求「阿德」先拿一百二十顆
      「搖頭丸」過來之意思等語，惟上開通話中，被告僅附和
      丙○○所稱「搖頭丸」不好賣之話語，並將之藏放於保險
      箱中，實難據以認定被告主觀上已產生販賣之故意，況被
      告上開通話中所稱之「搖頭丸」究竟是否為毒品危害防制
      條例所定之第二級毒品，亦有疑義，故上開證據亦不足以
      認定被告有販賣第二級毒品搖頭丸之意圖。
（三）扣案之「搖頭丸」八十瓶，經送驗後認係紅色蓋，白色體
      膠囊，共一百六十顆，均檢出２Ｃ—Ｉ（2,5—Dimethoxy
      -4 -iodophenet hylamine）及２Ｃ—Ｉ（2,5-Dimethoxy
      -4- chlorophet ethylamine） 成分，惟目前尚未經毒品
      審議委員會審議通過列為毒品，有疑似搖頭丸八十瓶扣案
      可查，另有行政院衛生署管制藥品管理局檢驗成績書一份
      及法務部檢察司九十四年九月九日檢司字第０九四００三
      四七０四號函一份在卷可稽，可知扣案之疑似搖頭丸八十
      瓶，被告雖稱之為「搖頭丸」，但實際上非為毒品危害防
      制條例所規定列管之毒品，被告縱持有之，亦不得據以認
      定被告有何意圖販賣而持有第二級毒品犯行。
（四）從而，依公訴人所提出之證據，固得證明被告於電話中談
      論到非法定列管之「搖頭丸」是否好賣，然尚不足以認定
      被告有意圖販賣而持有第二級毒品之犯行。此外，復查無
      其他積極證據足認被告有何前開犯行，被告之犯罪應屬不
      能證明，揆諸前揭說明，自應為無罪之諭知。
據上論斷，應依刑事訴訟法第三百零一條第一項，判決如主文。
本案經檢察官許景森到庭執行職務。
中  華  民  國    九十四    年    十    月    十八    日
                    臺灣花蓮地方法院刑事第二庭
                          審判長法  官  李豫雙
                                法  官  李世華
                                法  官  俞秀美
上列正本證明與原本無異。
如對本判決不服，應於送達後10日內，向本院提出上訴狀。（應
抄附繕本）
                                書記官
中  華  民  國    九十四    年    十    月    十八    日
